【裁判字號】    98,簡上,1117
【裁判日期】    981229
【裁判案由】    詐欺
【裁判全文】
臺灣高雄地方法院刑事判決            98年度簡上字第1117號
上  訴  人
即  被  告  丙○○
上列被告因詐欺案件，不服本院高雄簡易庭中華民國98年9 月8
日98年度審簡字第4730號第一審刑事簡易判決（聲請簡易判決處
刑案號：臺灣高雄地方法院檢察署98年度偵字第20040 號），提
起上訴，本院管轄第二審之合議庭判決如下：
    主  文
上訴駁回。
    事實及理由
一、本案經本院審理結果，認原判決除事實及理由欄二第3 行「
    帳戶存摺、印章、提款卡、密碼」應更正為「帳戶提款卡、
    密碼」外，其餘認事用法，均無違誤，量刑亦屬妥適，應予
    維持，並引用原審判決書所記載之事實、證據及理由（如附
    件）。
二、上訴人即被告（下稱被告）丙○○上訴意旨略以：被告開設
    之高雄籬仔內郵局帳號0000000-0000000 號帳戶之提款卡、
    網路遊戲卡、捐血卡同時遺失，因捐血卡有被告姓名、生日
    、血型、身分證號碼，遺失提款卡之密碼與遊戲卡密碼相同
    ，被告並無幫助他人犯罪之意，原判決遽認被告提供金融帳
    戶幫助他人詐欺取財，逕予論罪科刑，顯有違誤，為此提起
    上訴，請為撤銷原判決，並諭知被告無罪之判決等語。
三、查原判決認定被告基於幫助詐欺取財之不確定故意，提供上
    開帳戶提款卡及密碼幫助他人詐取被害人乙○○匯款之事實
    ，業據引用檢察官聲請簡易判決處刑書所載之證據及理由為
    據，被告幫助詐欺犯行已堪認定。被告提起上訴雖以前詞置
    辯，惟被告前揭遺失物原放在機車坐墊下置物箱，而置物箱
    之鎖並未損壞等情，業據被告於本院審理時供承在卷（本院
    卷第39頁），被告前揭物品既放在機車置物箱內遺失，衡情
    其機車置物箱應無未損壞之理，是被告之辯詞，已非無疑。
    況被告網路遊戲卡密碼與其前揭帳戶提款卡密碼相同，均為
    6 個8 乙節，亦據被告於本院審理時供承屬實（本院卷第38
    頁），則被告迄至本院98年12月8 日審判程序尚能清晰記憶
    本件案發時之網路遊戲卡密碼，衡情殊無特別將該密碼數字
    記載在網路遊戲卡之必要，足認被告所辯顯與常情有悖。又
    前揭帳戶係被告每月提領政府單親補助1,800 元之用，亦據
    被告於本院審理時供承明確（本院卷第39頁），依被告使用
    前揭帳戶之交易習慣，均於單親補助入帳後，旋即以提款卡
    提領當月單親補助全部款項，有前揭帳戶存摺影本在卷可參
    （本院卷第28頁），堪認前揭帳戶提款卡與被告經濟生活密
    不可分，被告應無任意放置在機車置物箱之理。綜上，被告
    前揭辨詞應係事後卸責之詞，洵無可採。
四、原判決以被告上開犯行明確，論以刑法第30條第1 項前段、
    第339 條第1 項之幫助詐欺取財罪，復審酌被告雖未實際參
    與詐欺取財犯行，但其提供帳戶供詐騙集團成員使用，助長
    詐欺犯罪猖獗，影響社會交易安全，增加被害人追償及警察
    機關偵查犯罪之困難，參以被告犯後否認犯行之態度、被害
    人受騙之金額，及被告無犯罪前科之素行等一切情狀，量處
    有期徒刑2 月，並諭知以1,000 元折算1 日之易科罰金折算
    標準。核其認事用法，均無違誤，量刑亦屬妥適，應予維持
    。被告上訴意旨仍執前詞，否認犯罪而指摘原判決不當，為
    無理由，為無理由，應予駁回。
據上論斷，應依刑事訴訟法第455 條之1 第1 項、第3 項、第36
4 條、第368 條、第373 條，判決如主文。
本案經檢察官甲○○到庭執行職務。
中    華    民    國    98    年    12    月    29    日
                  刑事第十六庭  審判長法  官  曾逸誠
                                      法  官  王靖茹
                                      法  官  姚水文
以上正本證明與原本無異。
不得上訴。
中    華    民    國    98    年    12    月    29    日
                                      書記官  何慧娟
附錄本案論罪科刑之法條：
中華民國刑法第339條
意圖為自己或第三人不法之所有，以詐術使人將本人或第三人之
物交付者，處 5 年以下有期徒刑、拘役或科或併科 1 千元以下
罰金。
以前項方法得財產上不法之利益或使第三人得之者，亦同。
前二項之未遂犯罰之。

司法院資訊處製作；財團法人民間司法改革基金會備份。
